# 房产证办理

提问人：镰刀收割黑夜 时间：2012-04-24 17:05:58
现在公司IPO，究竟什么样的房产需要办理房产证？车库、传达室是不是要办理？同时生产车间是不是也要办理，麻烦谁能给上传个办理房产的范围啊

回答人：chenyiwei
这个问题建议咨询当地的房屋登记机构。相关规定包括《房屋登记办法》（建设部令第 168 号）、《上海市房地产登记条例》等。